ACORDAO-COMPLETO-2374803

ACÓRDÃO DE RELAÇÃO

ACÓRDÃO DE RELAÇÃO 2199/2019 ATA 36/2019 - PLENÁRIO

Acórdão 2199/2019-TCU-Plenário
	Os Ministros do Tribunal de Contas da União, reunidos em sessão do Plenário, ACORDAM, por unanimidade, quanto ao processo a seguir relacionado, com fundamento nos arts. 1º, inciso I; 16, incisos I e II; 17; 18 e 23, incisos I e II, da Lei 8.443/1992, c/c os arts. 143, inciso I, alínea ‘a’, e 169, inciso V, do Regimento Interno, de acordo com os pareceres emitidos nos autos, em:
1. Processo TC-Processo 034.723/2018-8 (PRESTAÇÃO DE CONTAS - Exercício: 2017) 
	1.1. Responsáveis: Adeildo Sotero da Silva (CPF: XXX.284.834-XX) , Altemir João Secco (CPF: XXX.074.880-XX) , Ana Luiza Araújo Freire Soares (CPF: XXX.815.444-XX) , Carlos Alexandre Nunes Melo (CPF: XXX.461.904-XX) , Cícera Silva de Paiva	(CPF: XXX.564.564-XX) , Edgar Barros dos Santos	(CPF: XXX.468.212-XX) , Edileide Sales de Oliveira Santos (CPF: XXX.982.274-XX) , Fabio Luiz Ferreira Cavalcanti	(CPF: XXX.873.044-XX) , Gilvanete Francisco Oliveira (CPF: XXX.686.114-XX) , Israel Wanderley Maux Lessa (CPF: XXX.488.934-XX) , José Gilton Pereira Lima (CPF: XXX.671.074-XX) , Manoel Baia Siqueira Neto (CPF: XXX.985.804-XX) , Maria Ivanilda da Silva (CPF: XXX.044.624-XX) ,  Sérgio Teixeira Costa (CPF: XXX.341.074-XX) , Telma Maria Ribeiro Guimaraes (CPF: XXX.943.715-XX) , Valdomiro Feitosa Batista (CPF: XXX.038.974-XX) e Wilton Malta de Almeida (CPF: XXX.278.495-XX) 
	1.2. Órgão/Entidade: Serviço Nacional de Aprendizagem Comercial - Administração Regional no Estado de Alagoas (Senac/AL) 
	1.3. Relator: Ministro Benjamin Zymler
	1.4. Representante do Ministério Público: Procurador Marinus Eduardo De Vries Marsico
	1.5. Unidade Técnica: Secretaria de Controle Externo do Trabalho e Entidades Paraestatais (SecexTrab) .
	1.6. Representação legal: não há.
	1.7. Determinações/Recomendações/Orientações: 
	1.7.1. julgar regulares com ressalva as contas da sra. Telma Maria Ribeiro Guimaraes dando-se quitação;
	1.7.2. julgar regulares as contas dos demais responsáveis, dando-lhes quitação;
1.7.3. dar ciência ao Senac/AL das seguintes ocorrências:
	1.7.3.1. não arquivamento da declaração de bens e renda dos conselheiros regionais da entidade, Srs.  Altemir João Secco, Carlos Alexandre Nunes Melo, Fabio Luiz Ferreira Cavalcanti e Gilvanete Francisco Oliveira, em inobservância às disposições contidas na Lei 8.730/1993 e na Instrução Normativa TCU 67/2011, devendo adverti-los que a recusa ou atraso na entrega das declarações de bens e renda anualmente fornecida à Receita Federal poderá importar na aplicação das sanções previstas no art. 3º da Lei nº 8.730/1993 (inciso II, art. 10, IN TCU 67/2011) ;   
	1.7.3.2. ausência, no Rol de Responsáveis, de identificação dos atos formais de nomeação, designação ou exoneração, com data de publicação em órgãos oficiais, endereço residencial completo e endereço de correio eletrônico, contrariando os incisos IV a VI, art. 11 da Instrução Normativa - TCU 63/2010;   
	1.7.4. dar ciência deste acórdão ao Serviço Nacional de Aprendizagem Comercial - Administração Regional no Estado de Alagoas; e
	1.7.5. arquivar os presentes autos.

Adeildo Sotero da Silva (CPF: XXX.284.834-XX), Altemir João Secco (CPF: XXX.074.880-XX), Ana Luiza Araújo Freire Soares (CPF: XXX.815.444-XX), Carlos Alexandre Nunes Melo (CPF: XXX.461.904-XX), Cícera Silva de Paiva	(CPF: XXX.564.564-XX), Edgar Barros dos Santos	(CPF: XXX.468.212-XX), Edileide Sales de Oliveira Santos (CPF: XXX.982.274-XX), Fabio Luiz Ferreira Cavalcanti	(CPF: XXX.873.044-XX), Gilvanete Francisco Oliveira (CPF: XXX.686.114-XX), Israel Wanderley Maux Lessa (CPF: XXX.488.934-XX), José Gilton Pereira Lima (CPF: XXX.671.074-XX), Manoel Baia Siqueira Neto (CPF: XXX.985.804-XX), Maria Ivanilda da Silva (CPF: XXX.044.624-XX),  Sérgio Teixeira Costa (CPF: XXX.341.074-XX), Telma Maria Ribeiro Guimaraes (CPF: XXX.943.715-XX), Valdomiro Feitosa Batista (CPF: XXX.038.974-XX) e Wilton Malta de Almeida (CPF: XXX.278.495-XX)

BENJAMIN ZYMLER

não há.

PRESTAÇÃO DE CONTAS (PC)

Secretaria de Controle Externo do Trabalho e Entidades Paraestatais (SecexTrab).